【裁判字號】    96,重家訴,6
【裁判日期】    970814
【裁判案由】    分割遺產
【裁判全文】
臺灣臺中地方法院民事判決             96年度重家訴字第6號
原      告  壬○○○
                        樓之1.
            丙○○
            戊○○
                        7號4.
            丁○○
共      同
訴訟代理人  陳漢洲律師
            陳嘉宏律師
複  代理人  周思傑律師
被      告  庚○○
            己○○
            辛○○
            乙○○
共      同
訴訟代理人  許博堯律師
複  代理人  陳宏盈律師
上列當事人間請求分割遺產等事件，本院於民國97年7月31日言
詞辯論終結，判決如下：
    主      文
兩造被繼承人甲○○所遺如附表一所示遺產准予分割，附表一編
號1土地、編號10建物、編號17、18之遺產債務分歸原告按每人
各4分之1之比例取得之；其餘遺產則分歸被告按每人各4分之1之
比例取得之，但原告應給付被告新臺幣捌拾貳萬伍仟零玖拾伍元
，並由被告按每人各4分之1之比例取得之。
訴訟費用由原告壬○○○、丙○○、戊○○、丁○○與被告庚○○、己○○、辛○○、乙○○各負擔8分之1。
    事實及理由
壹、原告主張：
一、緣被繼承人甲○○於民國95年7月29日死亡，遺有如附表一
    （包括與其配偶之剩餘財產、祖產、負債）所示之財產，原
    告壬○○○為其配偶，原告丙○○、戊○○、丁○○為其與
    壬○○○之婚生子女，至被告庚○○、己○○、辛○○、乙○○等則為經被繼承人認領之非婚生子女（其母即訴外人劉
    傛妤為原告壬○○○之妹），原告及被告共8人均為被繼承
    人甲○○之法定繼承人。前開遺產並無不分割之約定，亦無
    不能分割之情形，然兩造無法協議分割，爰依法請求法院裁
    判分割前開遺產。
二、甲○○與原告壬○○○婚後並未約定適用何種夫妻財產制，
    嗣甲○○於死亡，原告壬○○○與甲○○間之夫妻財產制關
    係既已消滅，原告壬○○○自得依法行使夫妻剩餘財產差額
    半數請求權，查被繼承人甲○○婚後如附表一扣除編號6、7
    、8、9部分為被繼承人祖產外，即如附表二所示之財產。而
    原告壬○○○婚後則遺有如附表三所示之財產。
三、又原告同意以環宇不動產事務所就被繼承人及原告壬○○○
    婚後財產之鑑價報告作為兩造剩餘財產分配及被繼承人遺產
    之計算基礎，經計算後：
（一）被繼承人婚後非贈與及繼承等財產價值總計為新臺幣（下
      同）21,894,000元+動產部分103,000元+現金83,116元+有
      價證券11,700 元=22,091,816元。
（二）原告壬○○○婚後財產價值總計為3,413,000元。
（三）則原告壬○○○得請求剩餘財產分配之金額為9,339,408
      元。
四、又分割遺產併請求扣除剩餘財產分配，法律關係複雜，是關
    於原告壬○○○請求被繼承人之剩餘財產分配請求權部分，
    以被繼承人之遺產價值逕予計算或扣除，以減少當事人間法
    律關係複雜化。
五、原告壬○○○願就其剩餘財產分配之價值與其他原告3人，
    計共4位應繼份合併計算並共同持有所分配之部分，以形成
    新的共有關係，並以簡化兩造之遺產分配方式，從而，原告
    基於剩餘財產分配之價值與應繼分價值合計為9,339,408+（
    22,149,696-9,339,408）/2=15,744,552元。與附表一編號1
    之土地及其上之建物即附表一10之建物（共計16,488,000元
    ）價值相當，請准由原告四人共同取得，形成新共有關係。
    至於其餘遺產部分由被告共同取得。如此分配，較為單純，
    否則如由被告取得前開附表一1及10不動產，被告必須支付
    較大的補償金額（超過10,000,000元）。且如未將附表一編
    號1、10不動產分割由原告方取得，而改以兩造八人分別共
    有，不僅未解決爭端，亦減損該物之利用價值。
六、至於被繼承人於上海商業儲蓄銀行尚有1,947,301元（目前
    應為1,875,087元）之債務，惟查：被繼承人之所以向上海
    銀行借款，無非用以提供被告乙○○購買臺中縣豐原市○路
    ○段○路墘小段62地號之土地，依上海銀行存摺所示，該筆
    貸款於94年11月2日放款後，旋即於同日給付6,100元作為代
    書費用，並於94年11月16日、95年1月11日分別提領1,000,0
    00元以及900,000元，又被告乙○○於95年1月13日取得上開
    土地所有權，該筆貨款如為被繼承人借予被告乙○○，則被
    繼承人對乙○○之債權亦應列入遺產，如為被繼承人借款後
    所為之贈與處分，依民法第1030之3之規定，亦應將此納入
    追加為被繼承人之遺產範圍以為計算，實則被告乙○○所購
    得之上開土地當時，除前開上海商銀之借款外，所有價金多
    為被繼承人支付，而依當時乙○○未滿30歲，應無資助一次
    購買超過千萬元之土地（所購買土地約516坪，每坪以20,00
    0元購買），原告壬○○○不願對此再向被告乙○○請求，
    但被告方向原告壬○○○要求此部分債務應列為遺產，應不
    足採。
七、對被告抗辯之陳述：
（一）關於被繼承人死亡後領取之勞保給付，性質上屬於所得之
      替代，非屬被繼承人之遺產，本件為分割遺產事件，即先
      就民法第1028、1029條之規定，分離夫妻各自之原有財產
      ，嗣後生存之配偶請求剩餘財產差額2分之1，經依上開規
      定清算分離後，屬於死亡配偶之財產者，始為遺產。勞保
      給付既非遺產，不應列入遺產分割計算範圍。
（二）關於被告所代墊之費用部分，查被告全數收取被繼承人死
      亡之奠儀之事實，及原告於辦理繼承登記時亦有繳納相當
      費用，既為原告所未主張扣除，被告仍要請求所代墊之費
      用部分一併加計，尚有未洽。
（三）關於原告壬○○○請求剩餘財產分配顯失公平問題，查原
      告壬○○○自56年至90年在太五金行幫忙店內事務外，
      更負責照顧原告丙○○三兄弟長大成人，90年時原告壬○○○因洗腎而無法繼續工作因而遭受嫌棄，而搬離太五
      金行由子女照顧，含薪茹苦數十年，且因劉傛妤強行介入
      原告壬○○○之家庭，委屈至今，雖時過境遷，原告壬○○○已不願細究，然被告方質疑原告壬○○○請求剩餘財
      產分配不公，令人難以干服。
八、並聲明：兩造繼承人如附表一所示編號1至16之財產，准予
    分割。
貳、被告則以：
一、被繼承人甲○○死亡後之遺產（包括與其配偶之剩餘財產、
    祖產、負債），如附表甲所示，其婚後財產與法律規定時點
    之價額除上海儲蓄商業銀行負債部分應列為剩餘財產應扣除
    之債務外，其餘如附表二所示。原告壬○○○之婚後財產與
    法律規定時點之價額如附表三所示。然原告壬○○○請求平
    均剩餘財產顯失公平，因劉傛妤自58年起即與被繼承人同住
    ，並扶持被繼承人之家室，雖無夫妻之名確有夫妻之實，劉
    傛妤對於被繼承人生前亦有相當之助益。另被繼承人生前主
    要經濟來源係太五金行，而太五金行係以劉傛妤為負責
    人。且原告壬○○○自90年4月起因腎臟問題在行政院衛生
    署豐原醫院就診洗腎，無法幫忙家務，甚至處處需由他人照
    顧，前後已逾五年，此期間被繼承人之家務均由劉傛妤一肩
    扛起，是原告壬○○○於被繼承人死亡後請求平均分配夫妻
    剩餘財產顯失公平。
二、原告壬○○○於被繼承人死亡後已向勞工保險局請領保險金
    1,403,500元，因被繼承人計有8位繼承人，所以原告壬○○○之分配額僅為175,438元，其餘1,228,062元應由其他7位
    繼承人分得，此部分被告主張應抵銷。
三、被繼承人死亡後，由被告代墊牌照稅款11,230元、房屋稅款
    13,698元、返還向上商業儲蓄銀行借款1,947,301元（目前
    應為1,875,087）之本利45,000元及土地稅款67,473元，共
    計1,374,021元，應視為被告對被繼承人之債權，應一併扣
    除。
四、被告之母劉傛妤為原告壬○○○之親生胞妹，二女共事一夫
    多年，兩造關係密切，原告主張由附表一編號1、10所示之
    土地及建物歸其等所有，然該土地及建物為被繼承人及劉傛
    妤共同經營之太五金行，與被告方更具深厚淵源及實益，
    故被告主張前開土地及建物持分各2分之1應歸被告共有取得
    ，至於不足額部分，被告願提出現金補償原告（若被告主張
    取得前開土地與建物之全部，約須補償原告1,000萬元，並
    非被告所能負擔）。至被繼承人其餘之遺產則分歸原告等。
五、並聲明：原告之訴駁回。
參、得心證之理由
一、按夫妻未以契約訂立夫妻財產制者，除本法另有規定外，以
    法定財產制為其夫妻財產制。又法定財產關係消滅時，夫或
    妻現存之婚後財產，扣除婚姻關係存續中所負債務後，如有
    剩餘，其雙方剩餘財產之差額，應平均分配，但因繼承或其
    他無償取得之財產及慰撫金不在此限；依前項規定，平均分
    配顯失公平者，法院得調整或免除其分配額，民法第1005條
    、第1030條之1第1、2項分別定有明文。次按夫妻現存之婚
    後財產，其價值計算以法定財產制關係消滅時為準；但夫妻
    因判決而離婚者，以起訴時為準，民法第1030條之4第1項亦
    有規定。查：
（一）原告壬○○○為甲○○之配偶，甲○○於95年7月29日死
      亡；與兩造婚後未就夫妻財產制另行約定，應適用法定財
      產制；及關於附表二所列被繼承人甲○○之婚後財產及其
      法律規定時點之價額（除上海儲蓄商業銀行負債部分外）
      ，原告劉阿妹之婚後財產及其依法律規定時點所示之價額
      如附表三所示等事實，均為兩造所不爭，並有戶籍謄本在
      卷可証，自堪信為真實。
（二）則依前開說明，除上海儲蓄商業銀行負債部分是否應列為
      剩餘財產應扣除之債務兩造尚有爭執外，原告壬○○○之
      婚後財產應為3,413,000元，甲○○婚後財產應為21,919,
      000.7元。至前開上海儲蓄商業銀行負債1,875,087元，原
      告所提證據並不足證明係甲○○為減少原告壬○○○對於
      剩餘財產之分配而處分，自不得視為現存之婚後財產。從
      而，前開上海儲蓄商業銀行負債1,875,087元既係原告壬○○○與甲○○婚姻關係存續中所負之債務，自應依前開
      規定扣除，則扣除後，甲○○婚後財產應為20,043,913.7
      元。故原告壬○○○得請求甲○○之繼承人給付剩餘財產
      之分配額應為8,315,457元【計算方式：（20,043,913.7
      元－3,413,000元）÷2＝8,315,457元，小數點以下4捨5
      入】。
（三）至被告雖抗辯前開平均分配，顯失公平，而請求調整云云
      。然被告既未舉證以實其說，其抗辯亦不可取。
（四）繼承人對於被繼承人之債務，負連帶責任；繼承人相互間
      對於被繼承人之債務，除另有約定外，按其應繼分比例負
      擔之，民法第1153條著有規定。因連帶債務人中之一人混
      同而債務消滅者，他債務人亦同免其責任，民法第274條
      亦有規定。原告壬○○○為甲○○之配偶，原告丙○○、
      戊○○、丁○○為甲○○之婚生子女，至被告庚○○、己○○、辛○○、乙○○則為經甲○○認領之非婚生子女，
      為兩造所不爭，並有前開戶籍謄本可憑。故原告及被告共
      8人均為被繼承人甲○○之法定繼承人，其應繼分各8分之
      1均可認定。故原告壬○○○得請求甲○○之繼承人（含
      原告壬○○○本身）給付剩餘財產之分配額8,315,457元
      中之8分之1即1,039,432元（小數點以下4捨5入），因原
      告壬○○○既為權利人亦為義務人遂混同而消滅（且本件
      混同並無民法第344條但書規定之適用），故原告壬○○○僅得請求其餘繼承人連帶給付剩餘財產7,276,025元，
      並列入被繼承人甲○○之遺產債務。
二、按遺產繼承人，除配偶外，依下列順序定之：1.直系血親卑
    親屬。2.父母。3.兄弟姊妹。4.祖父母；同一順序之繼承人
    有數人時，按人數平均繼承，民法第1138條、第1141條分別
    著有明文。次按繼承人有數人時，在分割遺產前，各繼承人
    對於遺產全部為公同共有；除法律另有規定或契約另有訂定
    者外，繼承人得隨時請求分割遺產；公同共有物分割之方法
    ，除法律另有規定外，應依關於共有物分割之規定；共有人
    就共有物之分割方法不能達成協議決定者，法院得因任何共
    有人之聲請，命為下列之分配：以原物分配於各共有人；
    變賣共有物，以價金分配於各共有人；以原物為分配時
    ，如共有人中，有不能按其應有部分受分配者，得以金錢補
    償之，民法第1151條、第1164條、第830條第2項、第824 條
    第2項、第3項分別定有明文。另按在公同共有遺產分割自由
    之原則下，民法第1164條規定：繼承人得隨時請求分割遺產
    ，該條所稱之「得隨時請求分割」，依同法第829條及第830
    條第1項規定觀之，自應解為包含請求終止公同共有關係在
    內，俾繼承人之公同共有關係歸於消滅而成為分別共有，始
    不致與同法第829條所定之旨趣相左，庶不失繼承人得隨時
    請求分割遺產之立法本旨，換言之，終止遺產之公同共有關
    係，既應以分割方式為之，將遺產之公同共有關係終止改為
    分別共有關係，性質上自亦屬分割遺產方法之一（最高法院
    82年度台上字第748號、85年度台上字第1873號、93年度台
    上字第2609號判決參照）。查：
（一）原告所主張原告壬○○○為甲○○之配偶，原告丙○○、
      戊○○、丁○○為甲○○之婚生子女，至被告庚○○、己○○、辛○○、乙○○則為經甲○○認領之非婚生子女，
      故原告及被告共8人均為被繼承人甲○○之法定繼承人，
      其應繼分各8分之1等事實，業如前述。且甲○○遺有如附
      表一所示之遺產及其價額，亦為兩造所不爭，與原告壬○○○得請求前開剩餘財產7,276,025元，並應列入被繼承
      人甲○○之遺產債務，亦如前述。而依前開規定，被繼承
      人甲○○之遺產即應由兩造共同繼承，且每人應繼分各為
      8分之1，且為兩造所公同共有，亦可認定。又前開遺產並
      無不能分割之情形，亦無不分割之約定，亦為兩造所不爭
      ，兩造就前開遺產既不能協議分割，則原告以遺產分割為
      由終止兩造間之公同共有關係，請求分割被繼承人甲○○
      之遺產，自屬有據。
（二）故甲○○之遺產價額，扣除前開上海儲蓄商業銀行負債1,
      875,087元、原告壬○○○得請求前開剩餘財產7,276,025
      元後，甲○○之遺產價額共計13,023,585元（元以下4捨5
      入）。而原告與被告各4人，亦即原告與被告應繼分各合
      計2分之1，若以價額計，則原告4人方面與被告4人方面各
      應分得甲○○之遺產價額各6,511,793元（元以下4捨5入
      ）為公平。而兩造均欲取得之附表一編號1土地、編號10
      建物之價額合計則為16,488,000元；故任何一造欲取得前
      開土地、建物，勢須負擔債務9,976,207元，始為相當。
      本院爰審酌被告自認取得前開土地與建物之全部，約須補
      償原告1,000萬元，並非被告所能負擔，與全體當事人意
      願、系爭遺產性質，因認前開附表一編號1土地、編號10
      建物與編號18原告壬○○○得請求前開剩餘財產7,276,02
      5元之遺產債務及編號17上海儲蓄商業銀行1,875,087元之
      遺產債務應分歸原告按每人各4分之1之比例取得之；其餘
      遺產（即附表編號2、3、4、5、6、7、8、9、11、12、13
      、14、15、16）則分歸被告按每人各4分之1之比例取得之
      ，但原告等應補貼被告等825,095元，並由被告按每人各4
      分之1之比例取得之，爰判決如主文所示。
三、本件事證已臻明確，兩造所為之其他主張，陳述並所提之證
    據，經審酌後，認均與本件之結論無礙，不再一一論述，併
    予敘明。
肆、訴訟費用負擔之依據：民事訴訟法第85條第1項、第80條之1
    。
中    華    民    國    97    年     8    月    14    日
                    家事法庭    法  官  陳和
以上正本係照原本作成
如對本判決上訴須於判決送達後20日內向本院提出上訴狀
中    華    民    國    97    年     8    月    14    日
                                書記官  巫偉凱
壹、依鑑定價格
附表一：（被繼承人甲○○之遺產【含負債】）
┌──┬───────────────┬───────┬──┐
│編號│遺產標的（含持分）            │金額（新臺幣）│備註│
├──┼───────────────┼───────┼──┤
│1   │土地：臺中縣豐原市○○段720之1│14,764,000元  │    │
│    │號（地目建、面積122平方公尺、 │              │    │
│    │應有部分全部）                │              │    │
├──┼───────────────┼───────┼──┤
│2   │土地：臺中縣豐原市○路○段○路│3,073,600元   │設定│
│    │墘小段7之22號（地目建、面積127│              │抵押│
│    │平方公尺、應有部分全部）      │              │    │
├──┼───────────────┼───────┼──┤
│3   │土地：臺中縣豐原市○路○段○路│3、4、5三筆共 │    │
│    │墘小段7之187號（地目建、面積38│計2,200,400元 │    │
│    │平方公尺、應有部分全部）      │              │    │
├──┼───────────────┼───────┼──┤
│4   │土地：臺中縣豐原市○路○段○路│同上          │    │
│    │墘小段7之246號（地目雜、面積13│              │    │
│    │平方公尺、應有部分全部）      │              │    │
├──┼───────────────┼───────┼──┤
│5   │土地：臺中縣豐原市○路○段○路│同上          │    │
│    │墘小段8之77號（地目建、面積50 │              │    │
│    │平方公尺、應有部分全部）      │              │    │
├──┼───────────────┼───────┼──┤
│6   │土地：臺中縣霧峰鄉○○○段177 │3,350元（     │祖產│
│    │之24號（地目建、面積18平方公尺│20100/6 ）    │    │
│    │、應有部分六分之一）          │              │    │
├──┼───────────────┼───────┼──┤
│7   │土地：臺中縣霧峰鄉○○○段177 │43,550元（    │祖產│
│    │之25號（地目建、面積234平方公 │261300/6 ）   │    │
│    │尺、應有部分六分之一）        │              │    │
├──┼───────────────┼───────┼──┤
│8   │土地：臺中縣霧峰鄉○○○段177 │6,700元（     │祖產│
│    │之36號（地目建、面積36平方公尺│40200/6 ）    │    │
│    │、應有部分六分之一）          │              │    │
├──┼───────────────┼───────┼──┤
│9   │ 土地：臺中縣霧峰鄉○○○段177│4,280元（     │祖產│
│    │ 之39號（地目建、面積23平方公 │28683/6 ）    │    │
│    │ 尺、應有部分六分之一）       │              │    │
├──┼───────────────┼───────┼──┤
│10  │建物（門牌號碼）：臺中縣豐原市│1,724,000元   │    │
│    │市前街62號（應有部分全部、坐落│              │    │
│    │於編號1之土地）               │              │    │
├──┼───────────────┼───────┼──┤
│11  │建物：臺中縣豐原市○路○段○路│0元           │設定│
│    │墘小段5建號（門牌號碼臺中縣豐 │              │抵押│
│    │原市○村路90巷6號、應有部分全 │              │    │
│    │部、坐落於編號2之土地）       │              │    │
├──┼───────────────┼───────┼──┤
│12  │建物：臺中縣豐原市○路○段○路│132,000元◎   │    │
│    │墘段車路墘小段155建號（門牌號 │（應+25000）  │    │
│    │碼：臺中縣豐原市○村路98巷14  │              │    │
│    │號、應有部分全部、坐落於編號5 │              │    │
│    │之土地）                      │              │    │
├──┼───────────────┼───────┼──┤
│13  │車號：3QZ-1675（1990年份賓士轎│市價約100,000 │    │
│    │車）                          │元            │    │
├──┼───────────────┼───────┼──┤
│14  │股票：元富證卷股份有限公司股票│11700元       │    │
├──┼───────────────┼───────┼──┤
│15  │現金存款（包括華僑商業銀行、中│              │    │
│    │華商業銀行、三信商業銀行支票及│83116.7元     │    │
│    │活期、上海商業儲蓄銀行）      │              │    │
├──┼───────────────┼───────┼──┤
│16  │車號：3FP-661機車             │市價3,000元   │    │
├──┼───────────────┼───────┼──┤
│17  │負債：債權人上海商業儲蓄銀行豐│-0000000元    │    │
│    │原分行                        │              │    │
└──┴───────────────┴───────┴──┘
  18    原告壬○○○剩餘財產債權        7,276,025元
附表二：（被繼承人之婚後財產【含負債】）
┌──┬───────────────┬───────┬──┐
│編號│遺產標的（含持分）            │金額（新臺幣）│備註│
├──┼───────────────┼───────┼──┤
│1   │土地：臺中縣豐原市○○段720之1│14,764,000元  │    │
│    │號（地目建、面積122平方公尺、 │              │    │
│    │應有部分全部）                │              │    │
├──┼───────────────┼───────┼──┤
│2   │土地：臺中縣豐原市○路○段○路│3,073,600元   │設定│
│    │墘小段7之22號（地目建、面積127│              │抵押│
│    │平方公尺、應有部分全部）      │              │    │
├──┼───────────────┼───────┼──┤
│3   │土地：臺中縣豐原市○路○段○路│3、4、5三筆共 │    │
│    │墘小段7之187號（地目建、面積38│計2,200,400元 │    │
│    │平方公尺、應有部分全部）      │              │    │
├──┼───────────────┼───────┼──┤
│4   │土地：臺中縣豐原市○路○段○路│同上          │    │
│    │墘小段7之246號（地目雜、面積13│              │    │
│    │平方公尺、應有部分全部）      │              │    │
├──┼───────────────┼───────┼──┤
│5   │土地：臺中縣豐原市○路○段○路│同上          │    │
│    │墘小段8之77號（地目建、面積50 │              │    │
│    │平方公尺、應有部分全部）      │              │    │
├──┼───────────────┼───────┼──┤
│6   │建物（門牌號碼）：臺中縣豐原市│1,724,000元   │    │
│    │市前街62號（應有部分全部、坐落│              │    │
│    │於編號1之土地）               │              │    │
├──┼───────────────┼───────┼──┤
│7   │建物：臺中縣豐原市○路○段○路│0元           │設定│
│    │墘小段5建號（門牌號碼臺中縣豐 │              │抵押│
│    │原市○村路90巷6號、應有部分全 │              │    │
│    │部、坐落於編號2之土地）       │              │    │
├──┼───────────────┼───────┼──┤
│8   │建物：臺中縣豐原市○路○段○路│132,000元◎   │    │
│    │墘段車路墘小段155建號（門牌號 │（應+25000）  │    │
│    │碼：臺中縣豐原市○村路98巷14  │              │    │
│    │號、應有部分全部、坐落於編號5 │              │    │
│    │之土地）                      │              │    │
├──┼───────────────┼───────┼──┤
│9   │車號：3QZ-1675（1990年份賓士轎│市價約100,000 │    │
│    │車）                          │元            │    │
├──┼───────────────┼───────┼──┤
│10  │股票：元富證卷股份有限公司股票│11700元       │    │
├──┼───────────────┼───────┼──┤
│11  │現金存款（包括華僑商業銀行、中│              │    │
│    │華商業銀行、三信商業銀行支票及│83116.7元     │    │
│    │活期、上海商業儲蓄銀行）      │              │    │
├──┼───────────────┼───────┼──┤
│12  │車號：3FP-661機車             │市價3,000元   │    │
├──┼───────────────┼───────┼──┤
│13  │負債：債權人上海商業儲蓄銀行豐│-0000000元    │    │
│    │原分行                        │              │    │
└──┴───────────────┴───────┴──┘
附表三：（原告壬○○○之婚後財產）
┌──┬───────────────┬───────┬──┐
│編號│遺產標的（含地目、持分、面積）│金額（新臺幣）│備註│
├──┼───────────────┼───────┼──┤
│1   │土地：臺中縣豐原市○○段780-23│0000000元     │    │
│    │號（地目建、面積59平方公尺、應│              │    │
│    │有部分全部）                  │              │    │
├──┼───────────────┼───────┼──┤
│2   │建物：臺中縣豐原市○○段3953建│914000元      │    │
│    │物（門牌臺中縣豐原市市○街47巷│              │    │
│    │10號）                        │              │    │
├──┼───────────────┼───────┼──┤
│總計│                              │3,413,000元   │    │
└──┴───────────────┴───────┴──┘
附表甲：（被繼承人甲○○之遺產【含負債】）
┌──┬───────────────┬───────┬──┐
│編號│遺產標的（含持分）            │金額（新臺幣）│備註│
├──┼───────────────┼───────┼──┤
│1   │土地：臺中縣豐原市○○段720號 │00000000元    │    │
│    │之1（地目建、面積122平方公尺、│              │    │
│    │應有部分全部）                │              │    │
├──┼───────────────┼───────┼──┤
│2   │土地：臺中縣豐原市○路○段○路│0000000元     │設定│
│    │墘小段7之22號（地目建、面積127│              │抵押│
│    │平方公尺、應有部分全部）      │              │    │
├──┼───────────────┼───────┼──┤
│3   │土地：臺中縣豐原市○路○段○路│832200元      │    │
│    │墘小段7之187號（地目建、面積38│              │    │
│    │平方公尺、應有部分全部）      │              │    │
├──┼───────────────┼───────┼──┤
│4   │土地：臺中縣豐原市○路○段○路│284700元      │    │
│    │墘小段7之246號（地目雜、面積13│              │    │
│    │平方公尺、應有部分全部）      │              │    │
├──┼───────────────┼───────┼──┤
│5   │土地：臺中縣豐原市○路○段○路│0000000元     │    │
│    │墘小段8之77號（地目建、面積50 │              │    │
│    │平方公尺、應有部分全部）      │              │    │
├──┼───────────────┼───────┼──┤
│6   │土地：臺中縣霧峰鄉○○○段177 │3350元（      │祖產│
│    │之24號（地目建、面積18平方公尺│20100/6 ）    │    │
│    │、應有部分六分之一）          │              │    │
├──┼───────────────┼───────┼──┤
│7   │土地：臺中縣霧峰鄉○○○段177 │43550元（     │祖產│
│    │之25號（地目建、面積234平方公 │261300/6 ）   │    │
│    │尺、應有部分六分之一）        │              │    │
├──┼───────────────┼───────┼──┤
│8   │土地：臺中縣霧峰鄉○○○段177 │6700元（      │祖產│
│    │之36號（地目建、面積36平方公尺│40200/6 ）    │    │
│    │、應有部分六分之一）          │              │    │
├──┼───────────────┼───────┼──┤
│9   │ 土地：臺中縣霧峰鄉○○○段177│4280元（      │祖產│
│    │ 之39號（地目建、面積23平方公 │28683/6 ）    │    │
│    │ 尺、應有部分六分之一）       │              │    │
├──┼───────────────┼───────┼──┤
│10  │建物（門牌號碼）：臺中縣豐原市│691300元      │    │
│    │市前街62號（應有部分全部、坐落│              │    │
│    │於編號1之土地）               │              │    │
├──┼───────────────┼───────┼──┤
│11  │建物：臺中縣豐原市○路○段○路│21500元       │設定│
│    │墘小段5建號（門牌號碼臺中縣豐 │              │抵押│
│    │原市○村路90巷6號、應有部分全 │              │    │
│    │部、坐落於編號2之土地）       │              │    │
├──┼───────────────┼───────┼──┤
│12  │建物：臺中縣豐原市○路○段○路│61300元       │    │
│    │墘段車路墘小段155建號（門牌號 │              │    │
│    │碼：臺中縣豐原市○村路98巷14  │              │    │
│    │號、應有部分全部、坐落於編號5 │              │    │
│    │之土地）                      │              │    │
├──┼───────────────┼───────┼──┤
│13  │車號：3QZ-1675（1990年份賓士轎│市價約100000元│    │
│    │車）                          │              │    │
├──┼───────────────┼───────┼──┤
│14  │車號：3FP-661機車             │市價3000元    │    │
│    │                              │              │    │
├──┼───────────────┼───────┼──┤
│15  │現金存款（包括華僑商業銀行、中│83116.7元     │    │
│    │華商業銀行、三信商業銀行支票及│              │    │
│    │活期、上海商業儲蓄銀行）      │              │    │
├──┼───────────────┼───────┼──┤
│16  │股票：元富證卷股份有限公司股票│11700元       │    │
├──┼───────────────┼───────┼──┤
│17  │負債：債權人上海商業儲蓄銀行豐│-0000000元    │    │
│    │原分行                        │              │    │
└──┴───────────────┴───────┴──┘


司法院資訊處製作；財團法人民間司法改革基金會備份。
